臺灣橋頭地方法院刑事判決
110年度訴字第424號
公  訴  人  臺灣橋頭地方檢察署檢察官
被      告  林逸彥


選任辯護人  彭大勇律師
            郭栢浚律師
上列被告因違反毒品危害防制條例案件，經檢察官提起公訴（11
0年度偵字第11938號、第12680號、第12781號），本院判決如下
：
    主  文
林逸彥犯附表一所示之罪，各處附表一「所犯罪名、宣告刑及沒
收」欄所示之刑及沒收。應執行有期徒刑柒年陸月。
    事  實
一、林逸彥明知甲基安非他命係毒品危害防制條例第2 條第2 項
    第2 款規定之第二級毒品，依法不得持有、販賣，竟基於販
    賣第二級毒品以營利之犯意，於附表一所示之時間、地點，
    以如附表一所示之方式，販賣第二級毒品甲基安非他命與劉
    燁、吳憲宗及吳志玄。嗣經警對林逸彥所持用之門號000000
    0000號行動電話實施通訊監察，並於民國110 年9月2日16時
    10分許，持本院核發之搜索票，至林逸彥位於高雄市○○區○○
    ○路000巷00弄0號住處執行搜索，扣得附表二所示之物，因
    而查悉上情。
二、案經臺南市政府警察局刑事警察大隊報告報告臺灣橋頭地方
    檢察署檢察官及該署檢察官自行簽分後偵查起訴。
    理  由
壹、證據能力部分
    按被告以外之人於審判外之陳述，雖不符刑事訴訟法第159
    條之1 至同條之4 之規定，而經當事人於審判程序同意作為
    證據，法院審酌該言詞陳述或書面陳述作成時之情況，認為
    適當者，亦得為證據，刑事訴訟法第159 條之5 第1 項定有
    明文。經查，本件就後述援用之具傳聞性質之證據，被告林
    逸彥、辯護人及檢察官於本院審判程序中同意作為證據【見
    院卷第117頁至第118頁】，本院審酌該等陳述作成時之情況
    正常，所取得過程並無瑕疵，與本案相關之待證事實具有關
    連性，亦無證明力明顯過低等情形，認適當作為證據，依前
    開規定，認上開陳述具有證據能力。又下列其餘認定本案有
    罪部分之非供述證據，經查並無違反法定程序取得之情，依
    刑事訴訟法第158 條之4 規定反面解釋，亦應具證據能力。
貳、實體事項
一、認定犯罪事實所憑之證據及理由
　　上揭事實業經被告坦承不諱【見警一卷第8 頁至第9頁、警
    二卷第11頁至第31頁、他卷第62頁至第65頁、院卷第58頁、
    第95頁、第118頁】，並經證人即購毒者劉燁、吳憲宗、吳
    志玄證述明確【見警一卷第94頁至第100頁、第140頁至第15
    2頁、第192頁至第199頁、偵一卷第45頁至第49頁、第57頁
    至第61頁、第69頁至第73頁】，復有本院110年度聲搜字第4
    74號搜索票、臺南市政府刑事警察大隊110年9月2日搜索扣
    押筆錄、扣押物品目錄表、員警於110年9月2日搜索被告位
    於高雄市○○區○○路○段000巷00弄0號之蒐證照片、門號00000
    00000號查詢資料、本院110年度聲監字第228號通訊監察書
    、劉燁與被告手機通話紀錄頁面截圖、被告持有手機門號00
    00000000號於110年8月19日、同年月22日、同年9月1日通聯
    紀錄、上網歷程紀錄、劉燁持有手機門號0000000000號查詢
    資料、於110年8月22日通聯紀錄、吳憲宗持有手機門號0000
    000000號查詢資料、於110年8月19日通聯紀錄、上網歷程紀
    錄、市話000000000號、000000000號、000000000號、00000
    0000號查詢資料、統一超商豐平門市監視器攝錄吳志玄於11
    0年5月31日撥打公共電話之翻拍照片、統一超商金都門市監
    視器攝錄吳志玄於110年6月1日撥打公共電話之翻拍照片、
    吳志玄持有手機門號0000000000號於110年9月1日通聯紀錄
    、上網歷程、通訊監察錄音譯文附卷可佐【見警一卷第33 
    頁、第35頁至第39頁、第43頁至第49頁、第61頁至第65頁、
    第67頁、第115頁至第117頁、第119頁、第121頁、第165頁
    至第172頁、第173頁、第213頁至第215頁、第216頁、第217
    頁、第219頁、第220頁、偵二卷第21頁、第22頁、第23頁、
    第24頁、第25頁至第27頁、第27頁至第33頁、第35頁至第37
    頁、第39頁、第41頁至第42頁、第43頁】，應堪認定。又販
    賣毒品罪責甚重，並為警方嚴厲查緝之重點，是販賣毒品者
    ，倘毫無任何利潤可圖，應無甘冒遭供出來源或被檢警查緝
    法辦而受重刑處罰之風險，而為販賣毒品行為之理，顯見被
    告確因販賣毒品獲取不法利益，堪認其所犯附表一所示之販
    毒犯行確有營利之意圖甚明。
二、論罪科刑
　㈠論罪部分
　　核被告如附表一各編號所為，均係犯毒品危害防制條例第4
    條第2項之販賣第二級毒品罪。被告持有甲基安非他命之低
    度行為，為其各次販賣甲基安非他命之高度行為所吸收，不
    另論罪。又被告所犯附表一所示之販賣第二級毒品罪，共12
    罪間，犯意各別，行為互殊，應予分論併罰。
　㈡被告有偵審自白減刑規定之適用
　⒈按毒品危害防制條例第17條第2項規定之目的，在於使犯第  
    4條至第8條之毒品案件之刑事訴訟程序儘早確定，並鼓勵被
    告自白認罪，以開啟其自新之路，故對犯前述罪之毒品之被
    告，於偵查及審判中均自白者，採行寬厚之刑事政策，而為
    應減輕其刑之規定（立法理由參照）。而犯第4條之販賣毒
    品罪，所謂「自白」，即指行為人主觀上有營利意圖，客觀
    上將毒品價售或有償轉讓他人而言。
　⒉經查，被告就其所犯附表一編號1至7、9、10、12所示犯行，
    於偵查中均自白不諱【見警二卷第13頁至第24頁、第27頁至
    第29頁、第63頁至第65頁】。又檢察官固主張被告於警詢、
    偵訊時針對附表一編號8所示犯行表示是無償轉讓甲基安非
    他命予吳憲宗【見警二卷第25頁至第26頁、他卷第64頁】，
    及就附表一編號11所示犯行表示當時是係拿愷他命予吳志玄
    【見警二卷第29頁、他卷第65頁】，該二部分未曾自白等語
    。然而，被告於警詢中，針對員警詢問對於吳憲宗所證稱附
    表一編號8所示甲基安非他命交易過程時，已表示吳憲宗之
    證詞「屬實」【見警二卷第25頁】，而坦認有為附表一編號
    8所示犯行，復陳稱：其於附表一編號8所示之時、地有交付
    甲基安非他命1包予吳憲宗，但尚未向吳憲宗收錢，代表吳
    憲宗尚積欠新臺幣（下同）2,000元等語【見警二卷第26頁
    】，可見被告仍自承本次交付毒品予吳憲宗係屬有償而自白
    販毒犯行之構成要件；另被告於偵訊中，在檢察官針對附表
    一所有犯行詢問後，又再次向被告確認「是否承認上開販賣
    毒品、轉讓甲基安非他命罪嫌？」，被告答以：「我都承認
    」【見他卷第65頁】，綜上所述，應寬認被告於偵查時就附
    表一編號8、11所示之犯行亦自白犯罪。另被告於審理中對
    本案所有犯行均自白在卷【見院卷第58頁、第95頁、第118
    頁】，是被告對本案所犯於偵查及審理中均自白犯罪，爰依
    毒品危害防制條例第17條第2項規定減輕其刑。
　㈢科刑部分
  ⒈爰依據行為人之責任為基礎，審酌被告明知甲基安非他命屬
    毒品危害防制條例所列管之毒品，經政府宣導並查緝甚嚴，
    竟鋌而走險為本案如附表一所示之販賣甲基安非他命之毒品
    犯行，除危害國民身體健康及社會風氣外，並助長毒品流通
    ，易導致社會危險，又販毒常使施用者經濟、生活地位發生
    實質改變，其仍不思販賣對象可能面臨之困境，實不宜輕縱
    ，並考量被告販賣甲基安非他命之次數、對象、毒品數量、
    販毒價金、實際所得之多寡（詳如附表一所示）；兼衡以被
    告自陳高中肄業之智識程度、目前從事室內裝潢業，月收入
    約1萬元，家庭經濟狀況不佳【見院卷第119 頁】等一切情
    狀，對被告分別量處如附表一「所犯罪名、宣告刑及沒收」
    欄所載之刑。
  ⒉本院審酌數罪併罰之定應執行刑，係出於刑罰經濟與責罰相
    當之考量，並非予以犯罪行為人或受刑人不當之利益，為一
    種特別的量刑過程，係對犯罪行為人或受刑人本身及所犯各
    罪之總檢視，除應考量行為人所犯數罪反應出之人格特性，
    並應權衡審酌行為人之責任與整體刑法目的及相關刑事政策
    ，在量刑權之法律拘束性原則下，依刑法第51條第5 款之規
    定，採限制加重原則，以宣告各刑中之最長期為下限，各刑
    合併之刑期為上限，但最長不得逾30年，資為量刑自由裁量
    權之外部界限，並應受法秩序理念規範之比例原則、平等原
    則、責罰相當原則等裁量權之內部抽象價值要求界限之支配
    ，以兼顧刑罰衡平原則，且刑法第51條數罪併罰定執行刑之
    立法方式，非以累加方式定應執行刑，如以實質累加之方式
    定應執行刑，則處罰之刑度顯將超過其行為之不法內涵，而
    違反罪責原則，及考量因生命有限，刑罰對被告造成之痛苦
    程度，係隨刑度增加而生加乘效果，而非以等比方式增加，
    是則以隨罪數增加遞減其刑罰之方式，當足以評價被告行為
    之不法性之法理（即多數犯罪責任遞減原則），是斟酌被告
    各次販賣毒品犯行之期間、對象、人數、次數等因素，就被
    告所犯共12罪，定其應執行之刑如主文所示。
參、沒收部分
一、按犯第4 條至第9 條、第12條、第13條或第14條第1 項、第
    2 項之罪者，其供犯罪所用之物，不問屬於犯罪行為人與否
    ，均沒收之，毒品危害防制條例第19條第1 項定有明文。扣
    案之附表二編號1 所示IPHONE廠牌行動電話1 支（內含門號
    0000000000號SIM 卡1 張），係供被告為附表一所示各犯行
    聯繫所用之物，業據本院認定如前，核屬供犯罪所用之物，
    且為被告所有，此據被告供述在卷【見院卷第60 頁】，依
    毒品危害防制條例第19條第1 項之規定，於被告所犯附表一
    所示之罪刑項下，宣告沒收。
二、次按，犯罪所得，屬於犯罪行為人者，沒收之。另供犯罪所
    用、犯罪所得之沒收，於全部或一部不能沒收或不宜執行沒
    收時，追徵其價額，刑法第38條之1 第1 項、第3項分別定
    有明文。被告犯附表一所示之販賣毒品犯行，從中向購毒者
    實際收取之價金如附表一「交易方式」欄記載，業經本院認
    定如前，核屬犯罪所得，是上揭犯罪所得雖未扣案，惟應依
    刑法第38條之1 第1 項前段、第3 項規定，分別於被告所犯
    附表一各罪所示之罪刑項下宣告沒收，於全部或一部不能沒
    收或不宜執行沒收時，追徵其價額。
三、被告於警詢時供稱：附表二編號2所示之K盤係伊施用第三級
    毒品愷他命所用之物、附表二編號2、3所示之殘渣袋分別係
    伊施用毒品咖啡包、愷他命之殘渣袋、附表二編號5所示之
    咖啡包殘渣袋是友人購入放在伊住處、附表二編號6、7所示
    之分裝袋及電子磅秤是伊分裝毒品咖啡包所用之物、附表二
    編號8所示之分裝袋係伊製作金屬展示品所用之分裝袋等語
    【見警一卷第9頁】，是扣案之附表二編號2 至7 所示之物
    ，被告否認與本案犯行相關，復綜觀卷內事證尚乏其他積極
    證據可認與被告所犯本件之犯行相關，爰不於本案宣告沒收
    。　
四、末前揭宣告沒收之物，依刑法第40條之2 第1 項規定，併執
    行之。　　
據上論斷，應依刑事訴訟法第299條第1項前段，判決如主文。
本案經檢察官陳靜宜提起公訴，檢察官陳盈辰到庭執行職務。
中　　華　　民　　國　　111 　年　　6 　　月　　17　　日
              刑事第二庭      審判長法  官 黃右萱
                                    法  官 楊凱婷
　　　　　　　        　　　　　　　法  官 姚怡菁 
以上正本證明與原本無異。
如不服本判決應於收受送達後20日內向本院提出上訴書狀，並應
敘述具體理由；如未敘述上訴理由者，應於上訴期間屆滿後20日
內向本院補提理由書（均須按他造當事人之人數附繕本）「切勿
逕送上級法院」。
中　　華　　民　　國　　111 　年　　6 　　月　　17　　日
                              書記官 楊淳如
附表一
編號 販毒者 購毒者 交易時間（民國） 交易地點 交易方式 所犯罪名、宣告刑及沒收欄          1 林逸彥 劉燁 110年5月22日14時28分後某時 高雄市湖內區中正路某廟旁 劉燁以門號0000000000號行動電話與林逸彥使用之門號0000000000號行動電話（即附表二編號1所示之手機）聯絡後，林逸彥於左列時間在左列地點將甲基安非他命1包交給劉燁，劉燁則交付1,000元給林逸彥。    林逸彥販賣第二級毒品，處有期徒刑伍年貳月。扣案之附表二編號一所示之物沒收。未扣案之犯罪所得即新臺幣壹仟元沒收，於全部或一部不能沒收或不宜執行沒收時，追徵其價額。        2 林逸彥 劉燁 110年5月25日10時25分後某時 高雄市湖內區中正路二段290巷 劉燁以門號0000000000號行動電話與林逸彥使用之門號0000000000號行動電話（即附表二編號1所示之手機）聯絡後，林逸彥於左列時間在左列地點將甲基安非他命1包交給劉燁，劉燁則交付1,000元給林逸彥。 林逸彥販賣第二級毒品，處有期徒刑伍年貳月。扣案之附表二編號一所示之物沒收。未扣案之犯罪所得即新臺幣壹仟元沒收，於全部或一部不能沒收或不宜執行沒收時，追徵其價額。        3 林逸彥 劉燁 110年5月27日16時8分後某時 高雄市湖內區某提防涼亭 劉燁以門號0000000000號行動電話與林逸彥使用之門號0000000000號行動電話（即附表二編號1所示之手機）聯絡後，林逸彥於左列時間在左列地點將甲基安非他命1包交給劉燁，劉燁則交付10,000元給林逸彥。  林逸彥販賣第二級毒品，處有期徒刑伍年陸月。扣案之附表二編號一所示之物沒收。未扣案之犯罪所得即新臺幣壹萬元沒收，於全部或一部不能沒收或不宜執行沒收時，追徵其價額。        4 林逸彥 劉燁 110年8月22日16時32分後某時 高雄市湖內區某提防涼亭  劉燁以門號0000000000號行動電話與林逸彥使用之門號0000000000號行動電話（即附表二編號1所示之手機）聯絡後，林逸彥於左列時間在左列地點將甲基安非他命1包交給劉燁，劉燁則交付10,000元給林逸彥。 林逸彥販賣第二級毒品，處有期徒刑伍年陸月。扣案之附表二編號一所示之物沒收。未扣案之犯罪所得即新臺幣壹萬元沒收，於全部或一部不能沒收或不宜執行沒收時，追徵其價額。        5 林逸彥 吳憲宗 110年5月14日9時54分後某時 臺南市南區灣裡萬年殿旁 吳憲宗以門號0000000000號行動電話與林逸彥使用之門號0000000000號行動電話（即附表二編號1所示之手機）聯絡後，林逸彥於左列時間在左列地點將甲基安非他命1包交給吳憲宗，吳憲宗則於同日下班後，另行交付2,000元給林逸彥。  林逸彥販賣第二級毒品，處有期徒刑伍年貳月。扣案之附表二編號一所示之物沒收。未扣案之犯罪所得即新臺幣貳仟元沒收，於全部或一部不能沒收或不宜執行沒收時，追徵其價額。        6 林逸彥 吳憲宗 110年5月19日11時47分後某時 臺南市○區○○○路○段0巷0號旁 吳憲宗以門號0000000000號行動電話與林逸彥使用之門號0000000000號行動電話（即附表二編號1所示之手機）聯絡後，林逸彥於左列時間在左列地點將甲基安非他命1包交給吳憲宗，吳憲宗則於同日下班後，另行交付3,000元給林逸彥。 林逸彥販賣第二級毒品，處有期徒刑伍年貳月。扣案之附表二編號一所示之物沒收。未扣案之犯罪所得即新臺幣參仟元沒收，於全部或一部不能沒收或不宜執行沒收時，追徵其價額。        7 林逸彥 吳憲宗 110年5月27日11時37分後某時  臺南市南區茄萣橋旁 吳憲宗以門號0000000000號行動電話與林逸彥使用之門號0000000000號行動電話（即附表二編號1所示之手機）聯絡後，林逸彥於左列時間在左列地點將甲基安非他命1包交給吳憲宗，吳憲宗則於同日下班後，另行交付2,000元給林逸彥。 林逸彥販賣第二級毒品，處有期徒刑伍年貳月。扣案之附表二編號一所示之物沒收。未扣案之犯罪所得即新臺幣貳仟元沒收，於全部或一部不能沒收或不宜執行沒收時，追徵其價額。        8 林逸彥 吳憲宗 110年8月19日9時12分後某時 臺南市南區茄萣橋旁  吳憲宗以門號0000000000號行動電話與林逸彥使用之門號0000000000號行動電話（即附表二編號1所示之手機）聯絡後，林逸彥於左列時間在左列地點將甲基安非他命1包交給吳憲宗，吳憲宗則交付2,000元給林逸彥。 林逸彥販賣第二級毒品，處有期徒刑伍年貳月。扣案之附表二編號一所示之物沒收。未扣案之犯罪所得即新臺幣貳仟元沒收，於全部或一部不能沒收或不宜執行沒收時，追徵其價額。        9 林逸彥 吳志玄  110年5月12日9時27分後某時 高雄市湖內區中正路二段290巷  吳志玄以000000000號公用電話與林逸彥使用之門號0000000000號行動電話（即附表二編號1所示之手機）聯絡後，林逸彥於左列時間在左列地點將甲基安非他命1包交給吳志玄，吳志玄則交付2,000元給林逸彥。  林逸彥販賣第二級毒品，處有期徒刑伍年貳月。扣案之附表二編號一所示之物沒收。未扣案之犯罪所得即新臺幣貳仟元沒收，於全部或一部不能沒收或不宜執行沒收時，追徵其價額。        10 林逸彥 吳志玄  110年5月27日8時29分後某時  高雄市湖內區中正路二段290巷 吳志玄以000000000號、000000000號公用電話與林逸彥使用之門號0000000000號行動電話（即附表二編號1所示之手機）聯絡後，林逸彥於左列時間在左列地點將甲基安非他命1包交給吳志玄，吳志玄則交付2,000元給林逸彥。  林逸彥販賣第二級毒品，處有期徒刑伍年貳月。扣案之附表二編號一所示之物沒收。未扣案之犯罪所得即新臺幣貳仟元沒收，於全部或一部不能沒收或不宜執行沒收時，追徵其價額。        11 林逸彥 吳志玄 110年6月1日12時29分  高雄市湖內區中正路二段290巷  吳志玄以000000000號、000000000號、000000000號公用電話與林逸彥使用之門號0000000000號行動電話（即附表二編號1所示之手機）聯絡後，林逸彥於左列時間在左列地點將甲基安非他命1包交給吳志玄，吳志玄則交付2,000元給林逸彥。 林逸彥販賣第二級毒品，處有期徒刑伍年貳月。扣案之附表二編號一所示之物沒收。未扣案之犯罪所得即新臺幣貳仟元沒收，於全部或一部不能沒收或不宜執行沒收時，追徵其價額。        12 林逸彥 吳志玄 110年9月1日15時許 高雄市湖內區中正路二段290巷  吳志玄以門號0000000000號行動電話與林逸彥使用之門號0000000000號行動電話（即附表二編號1所示之手機）聯絡後，林逸彥於左列時間在左列地點將甲基安非他命1包交給吳志玄，吳志玄則交付2,000元給林逸彥。 林逸彥販賣第二級毒品，處有期徒刑伍年貳月。扣案之附表二編號一所示之物沒收。未扣案之犯罪所得即新臺幣貳仟元沒收，於全部或一部不能沒收或不宜執行沒收時，追徵其價額。        

 
 附表二
編號  物品名稱數量 1 APPLE廠牌行動電話1支(IMEI碼為000000000000000號、含門號0000000000號SIM卡1張) 2 K盤1組 3 咖啡包殘渣袋2個 4 K他命殘渣袋4個 5 咖啡包包裝袋1包 6 分裝袋1包 7 電子磅秤4臺  8 分裝袋1包 
 
 


　　　　　　　　　　　　　　　
附錄本件判決論罪科刑法條：
毒品危害防制條例第4條
製造、運輸、販賣第一級毒品者，處死刑或無期徒刑；處無期徒
刑者，得併科新臺幣3千萬元以下罰金。
製造、運輸、販賣第二級毒品者，處無期徒刑或10年以上有期徒
刑，得併科新臺幣1千5百萬元以下罰金。
製造、運輸、販賣第三級毒品者，處7年以上有期徒刑，得併科
新臺幣1千萬元以下罰金。
製造、運輸、販賣第四級毒品者，處5年以上12年以下有期徒刑
，得併科新臺幣5百萬元以下罰金。
製造、運輸、販賣專供製造或施用毒品之器具者，處1年以上7年
以下有期徒刑，得併科新臺幣1百50萬元以下罰金。
前五項之未遂犯罰之。

卷宗標目對照表
一、臺南市政府警察局刑事警察大隊南市警刑大科偵字第1100504669號卷，稱警一卷； 二、臺南市政府警察局刑事警察大隊南市警刑大科偵字第000000000號卷，稱警二卷； 三、臺灣橋頭地方檢察署110年度他字第1470號卷，稱他卷； 四、臺灣橋頭地方檢察署110年度偵字第11938號卷，稱偵一卷； 五、臺灣橋頭地方檢察署110年度偵字第12781號卷，稱偵二卷； 六、臺灣橋頭地方法院110年度訴字第424號卷，稱院卷。